【裁判字號】    97,上訴,2583
【裁判日期】    971031
【裁判案由】    違反毒品危害防制條例
【裁判全文】
臺灣高等法院臺中分院刑事判決        97年度上訴字第2583號
上  訴  人
即  被  告  甲○○
上列上訴人因違反毒品危害防制條例案件，不服臺灣彰化地方法
院97年度訴字第2375號中華民國97年8月29日第一審判決（起訴
案號：臺灣彰化地方法院檢察署97年度毒偵字第2851號），提起
上訴，本院判決如下：
    主   文
上訴駁回。
    事   實
引用第一審判決書記載之事實（如附件）。
    理   由
一、按「依刑事訴訟法第350條、第361條、第362條、第367條規
    定，不服地方法院之第一審判決而上訴者，須提出上訴書狀
    ，並應敘述具體理由，為上訴必備之程式；其所提出之書狀
    未敘述上訴理由，或僅曾以言詞陳述上訴理由者，均應於上
    訴期間屆滿後20日內補提理由書於第一審法院。第一審法院
    經形式審查，認逾期未補提上訴理由者，應定期間先命補正
    ；逾期未補正者，為上訴不合法律上之程式，應以裁定駁回
    。倘已提出上訴理由，但所提非屬具體理由者，則由第二審
    法院以上訴不合法律上之程式，判決駁回。而所謂具體理由
    ，必係依據卷內既有訴訟資料或提出新事證，指摘或表明第
    一審判決有何採證認事、用法或量刑等足以影響判決本旨之
    不當或違法，而構成應予撤銷之具體事由，始克當之（例如
    ：依憑證據法則具體指出所採證據何以不具證據能力，或依
    憑卷證資料，明確指出所為證據證明力之判斷如何違背經驗
    、論理法則）；倘僅泛言原判決認定事實錯誤、違背法令、
    量刑失之過重或輕縱，而未依上揭意旨指出具體事由，或形
    式上雖已指出具體事由，然該事由縱使屬實，亦不足以認為
    原判決有何不當或違法者（例如：對不具有調查必要性之證
    據，法院未依聲請調查亦未說明理由，或援用證據不當，但
    除去該證據仍應為同一事實之認定），皆難謂係具體理由，
    俾與第二審上訴制度旨在請求第二審法院撤銷、變更第一審
    不當或違法之判決，以實現個案救濟之立法目的相契合，並
    節制濫行上訴」，最高法院97年台上字第892號判決可資參
    照。
二、本件原審判決論處上訴人施用第一級毒品罪為有期徒刑七月
    ，上訴人即被告甲○○因不服臺灣彰化地方法院第一審判決
    ，而於法定期間之民國97年9月18日提起上訴。然上訴人所
    提起之第二審上訴，形式上雖提出書狀敘述上訴理由，略以
    ：伊固定於署立醫院接受美沙冬替代療法，有戒絕毒癮決心
    ，且伊父親中風及有幼子需照顧，原審未審酌上情，量刑不
    當，請依刑法第59條酌減其刑云云。然就第一審判決究有何
    具體事由，致判決不當或違法，並無涉及，自非屬
    得上訴第二審之具體理由。本院應以上訴人之第二審上訴不
    合法律上程式，爰不經言詞辯論，逕依刑事訴訟第367條前
    段、第372條，判決如主文。
中    華    民    國    97    年    10    月    31    日
            刑事第十庭    審判長法  官  林  照  明
                                法  官  郭  瑞  祥
                                法  官  林  欽  章
上列正本證明與原本無異。
如不服本判決應於收受送達後10日內向本院提出上訴書狀，其未
敘述上訴之理由者並得於提起上訴後10日內向本院補提理由書（
均須按他造當事人之人數附繕本）。
                                書記官  許  哲  禎
中    華    民    國    97    年    11    月    3     日
附  件：
臺灣彰化地方法院刑事判決              97年度訴字第2375號
公  訴  人  臺灣彰化地方法院檢察署檢察官
被      告  甲○○  男  44歲（民國○○年○月○○日生）
                    身分證統一編號：Ｚ000000000號
                    住彰化縣員林鎮○○街18巷10號
上列被告因違反毒品危害防制條例案件，經檢察官提起公訴（九
十七年度毒偵字第二八五一號），本院依簡式審判程序判決如下
：
    主    文
甲○○施用第一級毒品，累犯，處有期徒刑柒月。
扣案之第一級毒品海洛因壹包（驗餘淨重零點壹貳捌公克），
沒收銷燬之。
    犯罪事實及理由
一、犯罪事實：
    甲○○前因施用毒品案件，經裁定送強制戒治後，於民國九
    十四年八月五日執行完畢釋放，並由臺灣彰化地方法院檢察
    署檢察官以九十四年度戒毒偵字第三一二號為不起訴處分確
    定；又曾於八十一年間因違反肅清煙毒條例案件，經法院各
    判處應執行有期徒刑三年九月、四年確定，於八十一年十二
    月十八日入監接續執行，於八十四年七月二十五日縮短刑期
    假釋出監；再於八十五年間因違反麻醉藥品管理條例案件，
    經法院判處有期徒刑六月確定，減刑為有期徒刑三月確定（
    第一案）；另於八十六年間因違反肅清煙毒條例案件，經法
    院判處應執行有期徒刑五年一月確定，減刑為應執行有期徒
    刑二年六月十五日確定（第二案）；上開假釋嗣遭撤銷，殘
    刑部分並與前揭第一、二案接續執行，迄九十年十月八日復
    縮刑假釋，俟又遭撤銷，入監執行殘刑並經減刑，於九十六
    年十二月十日執行完畢。詎仍不知悔改，復基於施用第一級
    毒品之犯意，於九十七年七月七日六時三十分許，在其位於
    彰化縣員林鎮○○街十八巷十號住所，以將海洛因羼入香煙
    中點火燃燒吸食煙氣之方式，施用第一級毒品海洛因一次。
    嗣於同日十六時四十分許，為警在上開惠明街十八巷九號前
    查獲，並當場扣得其所有供己施用之第一級毒品海洛因一包
    （驗餘淨重零點一三二八公克），且經採其尿液送驗結果，
    呈嗎啡陽性反應。
二、本案證據：
(一)被告自白。
(二)彰化縣警察局員林分局委託檢驗尿液代號與真實姓名對照認
    證單一紙。
(三)銓昕科技股份有限公司濫用藥物尿液檢驗報告一紙。
(四)行政院衛生署草屯療養院九十七年七月二十一日草療鑑字第
    ０九七０００六三四五號鑑定書一份。
(五)扣案之海洛因一包（驗餘淨重零點一三二八公克）。
(六)臺灣高等法院被告前案紀錄表、臺灣彰化地方法院檢察署刑
    案資料查註紀錄表各一份。
三、沒收部分：
    扣案之海洛因一包，經送驗結果，確含第一級第六項毒品海
    洛因成分，驗餘淨重零點一三二八公克，有卷附行政院衛生
    署草屯療養院九十七年七月二十一日草療鑑字第０九七００
    ０六三四五號鑑定書一份可佐，為毒品危害防制條例第二條
    第二項第一款所稱之第一級毒品，屬違禁物，不問何人所有
    ，應依同條例第十八條第一項前段之規定，沒收銷燬之。至
    其餘扣案之注射針筒一支，被告堅稱該注射針筒係全新，尚
    未使用過，與其本案以香煙方式施用海洛因之犯行無關，本
    院復查無其他證據可資佐證上開注射針筒一支確與本案被告
    施用毒品犯行有關，爰不併予宣告沒收，附此敘明。
四、應依刑事訴訟法第二百七十三條之一第一項、第二百九十九
    條第一項前段、第三百十條之二、第四百五十四條第一項，
    毒品危害防制條例第十條第一項、第十八條第一項前段，刑
    法第十一條、第四十七條第一項，判決如主文。
五、如不服本判決，應於判決送達後十日內，向本院提出上訴狀
    （須附繕本），上訴於臺灣高等法院臺中分院。
本案經檢察官郭玄義到庭執行職務。
中    華    民    國    97    年    8     月    29    日
                  刑事第五庭  法  官  周  莉  菁
以上正本證明與原本無異。
如不服本判決，應於判決送達後十日內向本院提出上訴狀 (須附
繕本)。
中    華    民    國    97    年    9     月     3    日
                              書記官  卓  俊  杰
附錄本判決論罪科刑法條：
毒品危害防制條例第十條第一項：
施用第一級毒品者，處六月以上五年以下有期徒刑。


司法院資訊處製作；財團法人民間司法改革基金會備份。
